【裁判字號】    89,易,333
【裁判日期】    891030
【裁判案由】    竊盜
【裁判全文】
臺灣新竹地方法院刑事判決                          八十九年度易字第三三三號
    公  訴  人  臺灣新竹地方法院檢察署檢察官
    被      告  乙○○
右列被告因竊盜等案件，經檢察官提起公訴（八十八年度偵字第六四四八號、第六四
七四號），本院判決如左：
    主  文
乙○○連續攜帶兇器竊盜，累犯，處有期徒刑壹年貳月。
扣案之螺絲起子、萬能板手、磨造過之六角板手及汽車鑰匙各壹支，均沒收。
    事  實
一、乙○○前因違反麻醉藥品管理條例案件，經本院判處有期徒刑六月確定，甫於民
    國八十七年二月十六日易科罰金執行完畢。詎仍不知悔改，復基於意圖為自己不
    法所有之概括犯意，先於八十八年三月十日凌晨三時至四時間 (起訴書誤載為凌
    晨四時) ，在台北縣鶯歌鎮○○里○○路五一二巷一號前，持客觀上足以供作兇
    器之螺絲起子、萬能板手及磨造過之六角板手各一支，以破壞甲○○所有車牌號
    碼Ｓ九－七五九五號自小客車電源鎖之方式竊取該車輛 (內有該車輛之行車執照
    一件) ，得手後據為己有並駕駛上開車輛離去現場；繼於八十八年八月十九日晚
    上十二時許在新竹市○○○○道路旁 (起訴書誤載為八十八年七月三十日十六時
    許在新竹市○○○路五十一巷口處) ，持自備鑰匙竊取丙○○所有車牌號碼ＪＫ
    －五四六一號自小客車，得手後據為己有。嗣分別於八十八年三月十日凌自晨三
    時四十五分許在國道三號高速公路一○三公里處、八十八年八月二十四日凌晨一
    時許在新竹縣竹東鎮○○路四五九巷一二二弄五九號前為警查獲，並分別扣得螺
    絲起子、萬能板手、磨造過之六角板手各一支及汽車鑰匙一支。
二、案經內政部警政署國道公路警察局第六警察隊報告臺灣板橋地方法院檢察署檢察
    官簽呈臺灣高等法院檢察署檢察長核轉臺灣新竹地方法院檢察署檢察官，及新竹
    縣警察局竹東分局報告臺灣新竹地方法院檢察署檢察官偵查起訴。
    理  由
一、訊據被告乙○○於本院八十九年十月五日審理時，對於右揭時、地竊取丙○○所
    有車牌號碼ＪＫ－五四六一號自小客車，得手後據為己有乙節，坦白承認，核與
    証人丙○○証述情節大致相符，此外並有新竹縣警察局車輛失竊証明單、新竹縣
    警察局竹東分局遺失物認領收據、車輛竊盜、車牌失竊資料個別查詢表－查詢車
    輛認可資料在卷可資佐証，堪認被告乙○○上開自白與事實相符。被告乙○○雖
    另辯稱：伊竊取上開ＪＫ－五四六一號自小客車時，該車上即插有一支鑰匙，並
    非另以自備之鑰匙竊取該車輛，至於車牌號碼Ｓ九－七五九五號自小客車則係「
    李國南」以電話聯絡伊前往將該車開回修理，亦非伊所竊取云云，惟查：
  (一)被告乙○○持以行竊上開ＪＫ－五四六一號自小客車之鑰匙係伊所自備：
      被告係以自備鑰匙開啟上開ＪＫ－五四六一號自小客車等情，迭據被告乙○○
      於八十八年八月二十四日警訊及八十八年九月三十日偵訊時供承在卷，此外並
      有該開啟上開車輛之鑰匙一支扣案可資佐証，被告乙○○事後改口辯稱扣案之
      鑰匙原先原就插在上開車輛之鑰匙孔上云云，顯係事後規避竊盜刑責之詞，尚
      不可採。
  (二)Ｓ九－七五九五號自小客車係被告乙○○持前開器具所自行竊取：
      (1)Ｓ九－七五九五號自小客車之所有人甲○○，於八十八年三月十日凌晨三時
        許，將所有之上開車輛停放於台北縣鶯歌鎮○○里○○路五一二巷一號住處
        前方空地後，回到住處時曾聽聞可疑之汽車發動聲響，惟並未再外出查看，
        嗣於當日凌晨四時許經警方電話查詢始得知該車輛已失竊等語，業據証人甲○○於八十八年三月十日警訊及本院八十九年五月十八日審理時証述在卷，
        足見上開車輛應係於八十八年三月十日凌晨三時至四時許失竊無疑。
      (2)被告乙○○於八十八年三月十日凌晨三時四十五分許，駕駛上開Ｓ九－七五
        九五號自小客車超速行經國道三號高速公路南下九十七公里處遇警攔查時，
        立即加速逃逸，旋經警方於該高速公路南下一○三公里處追上盤查時，被告
        乙○○先稱該車輛係車主甲○○所交付修理，再因警方發現該車之電源鎖頭
        已遭破壞而向甲○○查証後，被告乙○○始另改口稱：係伊朋友「李國南」
        所託交修理等情，業據被告乙○○於八十八年三月十日警訊時供承在卷，被
        告遇警攔檢加速逃逸及對託交修車之人前後供述不一，所辯該車輛係他人託
        交修理乙節，實啟人疑竇。
      (3)再觀被告乙○○所辯「李國南」託交修車乙節：被告乙○○於八十八年三
        月十日警訊時供稱：是「李國南」於當日凌晨一時許告知車子鎖頭已壞而要
        求伊開回修理，伊與「李國南」係於八十八年一月間在三峽交流道下所認識
        ，僅見過二次面、只知道他住三峽而已等語。是被告乙○○與「李國南」認
        識不足三個月，其間亦僅見過二次面，二人間顯然並不熟稔，而上開車輛當
        時又尚足以供人駕駛使用，則「李國南」如何會在凌晨休息時間以電話聯絡
        被告乙○○前往將車輛開回修理？未免唐突而與常情不符。被告乙○○先
        於八十八年三月十日警訊時供稱上開車輛係李國南於八十八年三月十日凌晨
        一時許在龍潭交流道下所交付等語；嗣於八十八年九月三十日偵訊時則又改
        口稱係李國南於查獲前一日 (即八十八年三月九日)所交付並委託修理等語
        ，被告乙○○先後供稱「李國南」交付、委託修車之時間非但不一，且所辯
        交付委託修車之時間，無論係八十八年三月十日凌晨一時許，抑或查獲前一
        日之八十八年三月九日，甲○○所有之上開車輛均尚未遭竊，「李國南」如
        何將該車輛交付被告乙○○並委託修車？被告乙○○於本院八十九年十月
        五日審理時親書所稱住三峽、交付上開車輛者姓名為「李國南」，然而臺北
        縣三峽鎮並無何「李國南」設籍資料，亦經本院依職權函臺北縣三峽戶政事
     務所查明，有該戶政事務所八十九年四月七日八九北縣峽戶字第一五九四號
        函附卷可稽。
      (4)況且，甲○○所有上開車輛係於八十八年三月十日凌晨三時至四時間失竊，
        而被告乙○○則於八十八年三月十日凌晨三時四十五分駕駛上開車輛遇攔檢
        ，被告乙○○持有上開失竊車輛與該贓車之失竊時間緊接，其間實不容另有
        他人行竊後再以電話聯絡被告乙○○前來開回修理；再參以上開車輛為警查
        獲時，其電源鎖頭已遭人破壞，警方查獲被告同時在該車內扣得螺絲起子、
        萬能板手及磨造過之六角板手各一支，已據被告乙○○於八十八年三月十日
        警訊及本院八十九年十月五日審理時供承在卷，並有扣案物品清單乙紙在卷
        可稽；又該扣案之螺絲起子、萬能板手及磨造過之六角板手等物均非該車輛
        所有人甲○○所有等情，亦據証人甲○○於本院八十九年五月十八日審理時
        証述在卷，益見上開Ｓ九－七五九五號自小客車係被告乙○○持前揭器具破
        壞電源鎖頭所竊取而得，被告乙○○辯稱該車輛係他人託交修理云云，殊不
        足採。
二、被告乙○○持螺絲起子、萬能板手及磨造過之六角板手各一支竊取上開車牌號碼
   Ｓ九－七五九五號自小客車，該螺絲起子、萬能板手及磨造過之六角板手，客觀
    上均足以對人之生命、身體構成威脅，核其所為係犯刑法第三百二十一條第一項
    第三款之攜帶兇器竊盜罪，公訴人認為被告乙○○係犯同法第三百二十條之竊盜
    罪，尚有未洽，起訴法條應予變更。被告乙○○另竊取前揭車牌號碼ＪＫ－五四
    六一號自小客車，係犯刑法第三百二十條第一項之普通竊盜罪。被告乙○○所犯
    上開攜帶兇器竊盜罪、普通竊盜罪，時間緊接、方法相同，且觸犯構成要件相同
    之罪名，顯係基於概括之犯意為之，應依刑法第五十六條連續犯之規定論以一攜
    帶兇器竊盜罪並加重其刑。又被告乙○○前因違反麻醉藥品管理條例案件，經本
    院判處有期徒刑六月確定，甫於八十七年二月十六日易科罰金執行完畢，有臺灣
    高等法院被告全國前案紀錄表在卷可稽，被告乙○○前受有期徒刑執行完畢，五
    年內再犯本件最輕本刑為有期徒刑之罪為累犯，應依刑法第四十七條之規定遞加
    重其刑。本院審酌被告年紀輕輕，不知勤奮工作，只圖不勞而獲竊取他人自小客
    車，而上開車輛分別價值約二十餘萬元及十六萬元等情，亦據証人甲○○、丙○○於警訊時証述在卷，本院審酌上情及被告乙○○犯罪之方法、手段、所生危害
    、犯後態度等一切情狀，量處如主文所示之刑，以示懲儆。又扣案之螺絲起子、
    萬能板手、磨造過之六角板手及汽車鑰匙各一支，均係被告乙○○所有並供其竊
    取上開車輛之用，已如前述，爰併依刑法第三十八條第一項第二款規定宣告沒收
    。
據上論斷，應依刑事訴訟法第二百九十九條第一項前段、第三百條，刑法第五十六條
、第三百二十一條第一項第三款、第四十七條、第三十八條第一項第二款，判決如主
文。
本案經檢察官林李嘉到庭執行職務。
中      華      民      國      八十九      年     十     月    三十    日
                                臺灣新竹地方法院刑事第二庭
                                    法  官  王  永  春
右正本證明與原本無異。
如不服本判決，應於判決送達後十日內，向本院提出上訴狀。
                                    書記官  馮  玉  玲
中      華      民      國      八十九      年     十     月    三十    日
附錄本案論罪科刑法條：
中華民國刑法第三百二十一條
 (加重竊盜罪)
犯竊盜罪而有左列情形之一者，處六月以上五年以下有期徒刑：
一  於夜間侵入住宅或有人居住之建築物、船艦，或隱匿其內而犯之者。
二  毀越門扇、牆垣或其他安全設備而犯之者。
三  攜帶兇器而犯之者。
四  結夥三人以上而犯之者。
五  乘火災、水災或其他災害之際而犯之者。
六  在車站或埠頭而犯之者。
前項之未遂罰之。


司法院資訊處製作；財團法人民間司法改革基金會備份。
